# 求助陈版主-预付设备款 IFRS 下如何列示

提问人：1119500787 时间：2019-08-27 12:21:46
企业预付了几千万的设备款，设备未到，在 IFRS 下，这部分列示为long-term prepayments, 这样是否合适？还是应列示为其他科目？

回答人：chenyiwei
基本原则是列为非流动资产。在此前提下，根据企业或其所属集团的accounting manual 规定的报表格式确定所填列的报表项目（你说的long-term prepayments 也是一个可能的选项），并需注意保持一贯性。